【裁判字號】    92,聲,570
【裁判日期】    920515
【裁判案由】    
【裁判全文】
臺灣板橋地方法院民事裁定  九十二年度聲字第五七○號
    聲  請  人  台灣葛瑞塔股份有限公司
    法定代理人  甲○○
    相  對  人  錸德科技股份有限公司
    法定代理人  乙○○
當事人間聲請證據保全事件，本院裁定如左：
    主      文
准於證據保全程序對於臺灣板橋地方法院檢察署九十一年度保管字第一九０七號贓證
物品清單編號１名片型光碟片伍佰柒拾玖片、編號２十二公分ＣＤ光碟片肆片、編號
３八公分ＣＤ光碟片貳佰陸拾肆片，以照相之方式，編號４日文版產品目錄壹拾張、
編號５英文版產品目錄壹拾張，以影印方式予以保全。
聲請程序費用由相對人負擔。
    理      由
一、按證據有滅失或礙難使用之虞，或經他造同意者，得向法院聲請保全；就確定事
    、物之現狀有法律上利益並有必要時，亦得聲請為鑑定、勘驗或保全書證，民事
    訴訟法第三百六十八條定有明文。
二、本件聲請意旨略以：聲請人為「造形ＣＤ」新型第一七五四八五號專利權人，因
    相對人涉嫌侵害聲請人上開專利權，經聲請人訴請臺灣板橋地方法院檢察署以九
    十一年度偵字第七四二七號偵查中，並扣得相對人名片型光碟片伍佰柒拾玖片、
    十二公分ＣＤ光碟片肆片、八公分ＣＤ光碟片貳佰陸拾肆片、日文版產品目錄壹
    拾張、英文版產品目錄壹拾張等證物，現專利法修正後廢止相關刑罰規定，該署
    檢察官勢將為不起訴處分，惟前述扣案證物為聲請人日後提起民事訴訟之重要證
    據，如發還予相對人，將有滅失或礙難使用之虞，爰依民事訴訟法第三百六十八
    條、第三百六十九條之規定，聲請保全上開證據，將上開光碟片，以照相之方式
    ，將上開產品目錄，以影印方式，予以保全等語。
三、經查：聲請人主張之事實，業據其提出專利證書、台灣板橋地方法院檢察署刑事
    傳票為證，並經本院向臺灣板橋地方法院檢察署調取九十一年度偵字第七四二七
    號偵查卷查明屬實，有該署九十一年保管字第一九０七號贓證物物品清單及不起
    訴處分書附卷可稽。上開證物目前雖由臺灣板橋地方法院檢察署檢察官扣案中，
    暫無保全必要，惟該署檢察官於扣案物品無留存必要時，隨時得依職權發還之，
    如經發還相對人，扣案證物即有滅失或礙難使用之虞，而有聲請保全證據之必要
    ，職是，本件聲請人聲請將上開光碟片，以照相之方式，將上開產品目錄，以影
    印方式，予以保全，核與民事訴訟法第三百六十八條之規定相符，自應予准許。
四、依民事訴訟法第三百七十一條第一項、第九十五條、第七十八條，裁定如主文。
中      華      民      國    九十二    年      五      月     十五     日
                                    臺灣板橋地方法院民事第三庭
~B法      官  陳映如
右為正本係照原本作成。
本件不得聲明不服。
中      華      民      國    九十二    年      五      月     十七     日
~B法院書記官  高玉彬


司法院資訊處製作；財團法人民間司法改革基金會備份。
